【裁判字號】    95,訴,420
【裁判日期】    950822
【裁判案由】    違反毒品危害防制條例
【裁判全文】
臺灣雲林地方法院刑事協商判決           95年度訴字第420號
公  訴  人  臺灣雲林地方法院檢察署檢察官
被      告  乙○○原名：張志.
                    國民
指定辯護人  本院公設辯護人丙○○
上列被告因違反毒品危害防制條例案件，經檢察官提起公訴（95
年度毒偵字第528 號），並經檢察官擴張事實（即移送併案之95
年度毒偵字第967 號）後，聲請改依協商程序而為判決，本院合
議庭裁定由受命法官獨任進行協商程序，本院判決如下：
    主      文
乙○○連續施用第一級毒品，累犯，處有期徒刑捌月。
    事實及理由
壹、構成犯罪之事實：乙○○（原名張志生）前於民國87年間，
    因施用毒品案件，經觀察、勒戒後，認有繼續施用毒品之傾
    向，再送強制戒治後交付保護管束，於88年7 月6 日交付保
    護管束期滿，並由臺灣雲林地方法院檢察署檢察官於88 年8
    月6 日，以88年度戒偵字第2 號為不起訴處分。復於92年間
    因施用第一級毒品海洛因案件，經本院裁定應送強制戒治，
    並由臺灣雲林地方法院檢察署檢察官提起公訴，由本院以92
    年度訴字第671 號判決判處有期徒刑10月確定，甫於94年11
    月20日執行完畢；強制戒治部分，因毒品危害防制條例於93
    年1 月9 日修正施行，乃逕予報結而未執行。詎其仍不知悔
    改，復基於施用第一級毒品海洛因之概括犯意，分別於95年
    4 月8 日2 、3 時許及95年6 月30日某時許，在雲林縣斗六
    市○○路人行地下道旁等地，以將海洛因摻水後置入針筒內
    注射之方式，連續施用第一級毒品海洛因2 次。嗣於：(一)95
    年4 月8 日17時許，在雲林縣斗六市○○○○○路大排水溝
    旁，為警當場查獲，並扣得注射針筒1 支及殘渣袋1 個等物
    。嗣經採尿送驗呈「嗎啡陽性」反應，而查知上情。(二)95年
    7 月5 日16時40分許，在雲林縣斗六市○○路人行地下道旁
    為警查獲，並扣得殘渣袋1 個、注射針筒1 支及美娜水1 瓶
    。
貳、證據名稱：
  一、國立臺灣大學醫學院附設醫院雲林分院台大雲分歷字第
      0950002968號函及所附被告乙○○病歷影本（見偵一卷第
      20頁至第34頁）、詮昕科技股份有限公司95年4 月28日濫
      用藥物尿液檢驗報告、雲林縣警察局查獲煙毒、麻管嫌犯
      尿液送檢真實姓名登記簿（見偵一卷第37頁至第38頁）、
      警員職務報告1 份（見警一卷第7 頁）、現場照片2 幀（
      見警一卷第11頁）、前案起訴書、刑案資料查註紀錄及臺
      灣高等法院被告前案紀錄表各1 份在卷可查。
  二、扣案之注射針筒共2 支及殘渣袋共2 個及美娜水1 瓶可證
      。
  三、被告乙○○於本院審理時坦承上開犯罪事實（見本院卷第
      39頁）。
、本件經檢察官與被告於審判外達成協商之合意且被告已認罪
    ，其合意內容如主文所示。經查，上開協商合意並無刑事訴
    訟法第455 條之4 第1 項所列情形之一，檢察官聲請改依協
    商程序而為判決，本院爰不經言詞辯論，於協商合意範圍內
    為協商判決，合予敘明。至扣案注射針筒共2 支及殘渣袋共
    2 個及美娜水1 瓶，並非違禁物，被告於本院訊問時並已表
    示拋棄，無沒收之必要，因此不宣告沒收，執行時也無須發
    還，予以丟棄即可。
肆、應適用之法條：
  一、查被告行為後，刑法於94年1 月7 日修正，於94年2 月2
      日公布，並已於95年7 月1 日施行，其中刪除刑法第56條
      ，修正第2 條規定。按行為後法律有變更者，適用行為時
      之法律，但行為後之法律有利於行為人者，適用最有利於
      行為人之法律，現行刑法第2 條第1 項訂有明文。此條規
      定乃與刑法第1 條罪刑法定主義契合，而貫徹法律禁止溯
      及既往原則，係規範行為後法律變更所生新舊法律比較適
      用之準據法，是刑法第2 條本身雖經修正，但刑法第2條
      既屬適用法律之準據法，本身尚無比較新舊法之問題，應
      一律適用裁判時之現行刑法第2 條規定以決定適用之刑罰
      法律，先予辨明。又以本次刑法修正之比較新舊法，應就
      罪刑有關之共犯、未遂犯、想像競合犯、牽連犯、連續犯
      、結合犯，以及累犯加重、自首減輕暨其他法定加減原因
      （如身分加減）與加減例等一切情形，綜其全部罪刑之結
      果而為比較，最高法院95年5 月23日著有95年度第8 次刑
      庭會議決議可資參照。經查：
    1.修正前刑法第56條連續犯之規定業於94年1 月7 日修正時
      刪除，並於95年7 月1 日施行。是於新法修正施行後，被
      告之數犯罪行為，即須分論併罰。此刪除雖非犯罪構成要
      件之變更，但顯已影響行為人刑罰之法律效果，自屬法律
      有變更，依新法第2 條第1 項規定，比較新、舊法結果，
      仍應適用較有利於被告之行為時法律即舊法論以連續犯，
      此亦有最高法院95年度第8 次刑事庭會議決議參照。
    2.又被告有如事實欄所載論罪科刑執行完畢之紀錄，有臺灣
      高等法院被告前案紀錄表1 份在卷可查，其於5 年以內再
      故意犯本件有期徒刑以上之罪，不論依修正前之刑法第47
      條，或修正後之刑法第47條第1 項之規定，均構成累犯，
      適用修正前刑法第47條之規定並無有利或不利之情形。
    3.綜合上述各條文修正前、後之比較，揆諸前揭最高法院決
      議及修正後刑法第2 條第1 項前段、後段規定之「從舊、
      從輕」原則，自應適用被告行為時之法律，即修正前刑法
      之相關規定，予以論處。
  二、刑事訴訟法第455 條之4 第2 項、455 條之8 。
  三、毒品危害防制條例第10條第1 項，刑法第2 條第1 項前段
      、第11條前段，修正前刑法第56條、第47條。
伍、本判決不得上訴。但如認為有刑事訴訟法第455 條之4 第1
    項第1 款、第2 款、第4 款、第6 款、第7 款所定情形之一
    ，或違反同條第2 項規定，而不服本判決，得自收受判決送
    達之日起10日內，向本院提出上訴狀，上訴於第二審法院。
本案經檢察官甲○○到庭執行職務。
中    華    民    國    95    年    8     月    22    日
                  刑事第二庭  法  官  李  明  鴻
以上正本證明與原本無異。
中    華    民    國    95    年    8     月    22    日
                              書記官  孫  秀  桃
附錄本案論罪科刑法條全文
毒品危害防制條例第10條
施用第一級毒品者，處六月以上五年以下有期徒刑。
施用第二級毒品者，處三年以下有期徒刑。


司法院資訊處製作；財團法人民間司法改革基金會備份。
